臺灣臺中地方法院刑事判決　　　　　　 96年度交易字第234號
公　訴　人　臺灣台中地方法院檢察署檢察官
被　　　告　甲○○
上列被告因公共危險案件，經檢察官提起公訴（95年度偵字第24
633號），本院判決如下：
    主    文
甲○○服用酒類，不能安全駕駛動力交通工具而駕駛，處有期徒
刑參月，如易科罰金，以新臺幣壹仟元折算壹日。
    犯罪事實及理由
一、甲○○於民國九十五年十月十八日上午十一時許，在台中市
    ○○路與成功路口購買啤酒二瓶後，即駕駛牌照號碼9470-N
    H自小客車離去，並邊開車邊飲用所購買啤酒1瓶。嗣甲○○
    駕駛上開車輛至臺中市○○○街與自由三街停放後，隨即飲
    用所購買第二瓶啤酒，已達不能安全駕駛動力交通工具之程
    度，竟隨即走至進德一街與自由三街口人行道上，於同日上
    午十一時三十分許，騎乘停放於該處之牌照號碼SXZ─296號
    輕型機車，往臺中市○○街方向離去，並於該人行道騎乘約
    三至五公尺後，因未戴安全帽而為警查獲，嗣因警發覺甲○
    ○有酒味，於同日上午十一時五十分許測得甲○○吐氣所含
    酒精成份達每公升零點七八毫克。
二、訊據被告甲○○固不諱言於前揭時、地飲用酒類並發動機車
    等情，惟矢口否認有何酒後不能安全駕駛機車而駕駛之公共
    危險犯行，辯稱：伊飲酒後精神狀況還很好，伊因未戴安全
    帽，坐於機車上先以雙腳在地上踢進，還在猶豫要不要騎時
    ，即在甫要下人行道處為警查獲云云。經查：
（一）證人林俊銘即查獲之員警於本院證稱：伊執行巡邏勤務經
      過該處，在核退卷照片第一張的箭頭處發現被告騎乘機車
      未戴安全帽，被告的腳已經收到腳踏板上，機車腳架也已
      經收起來，被告係以騎乘之方式前進，伊遂於同照片另一
      個箭頭標示將被告攔下來，被告約駕駛機車前進三至五公
      尺等語（本院卷第二十四、二十五頁），又被告甲○○於
      警詢時亦供稱：「我將酒放於機車腳踏板上準備騎機車要
      到台中市○區○○街四號拿安全帽時，我騎到人行道與馬
      路中間的斜坡，就被警方查獲了」等語（九十五年度核退
      字第二五九六號卷第六頁），亦即被告於警詢業坦承確有
      駕駛機車之事實，參以被告所駕駛之機車係屬速克達型之
      機車，此有相片一幀在卷可稽，人體跨座於該機車座墊再
      以雙腳在地上踢進，其行進不易，衡情被告要無於發動機
      車後復以此方式前進之可能，是被告所辯顯不足採，被告
      確有於前揭時、地飲用酒類後騎乘機車行駛之事實，堪以
      認定。
（二）刑法第一百八十五條之三，將服用酒類不能安全駕駛動力
      交通工具而駕駛者，亦納入刑事處罰之範疇，犯本條之罪
      係屬抽象危險犯，其立法目的在嚇阻酒後駕車，危害公眾
      安全及防止交通事故之發生，條文中所稱「不能安全駕駛
      動力交通工具」係屬不確定之法律概念，惟吐氣酒精濃度
      達每公升零點七五毫克時，其肇事率為一般人之二十五倍
      ，此有酒精濃度與肇事率之關係表一紙在卷可稽，查本案
      被告為警查獲作測試酒精濃度時，其吐氣所含酒精濃度達
      每公升零點七八毫克，此有酒精濃度測試表一份在卷可稽
      ，依前揭說明，被告飲用酒類自已對其駕駛行為產生相當
      之影響，堪認被告服用酒類確已達不能安全駕駛之程度。
      綜上所述，本案事證明確，被告犯行堪予認定。
三、核被告所為，係犯刑法第一百八十五條之三之服用酒類違背
    安全駕駛罪。審酌被告素行尚佳，此有臺灣高等法院被告全
    國前案紀錄一份在卷可參，所駕駛之動力交通工具係屬機車
    ，所行駛之距離非長，危害較小，惟其飲酒後已達不能安全
    駕駛之程度，仍駕車行駛，不顧酒後駕車因注意力降低，可
    能影響行車安全而對於其他用路人所造成之危險，且被告固
    有緘默之權，惟其犯罪後之態度，仍為科刑之主要考量依據
    ，本案被告為圖規避酒後駕車之責任，飾詞狡辯，顯未有悔
    悟之意等一切情狀，認公訴人之求刑為適當，爰量處如主文
    所示之刑，併諭知易科罰金之折算標準，以示懲儆。
據上論斷，應依刑事訴訟法第二百九十九條第一項前段，刑法第
一百八十五條之三、第四十一條第一項前段，刑法施行法第一條
之一第一項、第二項後段，判決如主文。
中　　華　　民　　國　　96　　年　　6 　　月　　6 　　日
                  刑事第二庭  審判長  法  官  林清鈞
                                      法  官  陳姵君
                                      法  官  郭書豪
上正本證明與原本無異。
如不服本判決，應於送達後十日內向本院提出上訴狀（須附繕本
），上訴於臺灣高等法院臺中分院。
中　　華　　民　　國　　96　　年　　6 　　月　　6 　　日
                                      書記官  陳美虹
附錄論罪科刑法條：
中華民國刑法第185條之3：
服用毒品、麻醉藥品、酒類或其他相類之物，不能安全駕駛動力
交通工具而駕駛者，處一年以下有期徒刑、拘役或三萬元以下罰
金。
